vi: Nhà và vườn > Bể bơi và spa > Phụ kiện bể bơi và spa > Phụ kiện mái che bể bơi: Gối hơi che phủ hồ bơi; Kẹp và chốt cố định bạt che hồ bơi; Máy bơm bạt che bể bơi; Ròng rọc thu bạt che hồ bơi; Bộ sản phẩm sửa bạt che hồ bơi; Túi nước che phủ hồ bơi
el: Σπίτι & κήπος > Πισίνα & Spa > Αξεσουάρ πισίνας & σπα > Αξεσουάρ καλύμματος πισίνας: Αερόσακοι για καλύμματα πισίνας; Κλιπ & συνδετήρες καλύμματος πισίνας; Αντλίες καλύμματος πισίνας; Μηχανισμοί περιτύλιξης καλύμματος πισίνας; Κιτ επισκευής καλύμματος πισίνας; Σάκοι νερού για καλύμματα πισίνας
sv: Hem och trädgård > Pool och spa > Pool- och spatillbehör > Tillbehör för poolskydd: Luftkuddar för poolskydd; Klämmor och fästelement för poolskydd; Pooltäckningspumpar; Poolskyddsrullar; Reparationssatser för poolskydd; Vattenpåsar för poolskydd
sl-SI: Dom in vrt > Bazeni in kopališča > Dodatki za bazene in kopališča > Dodatki za pokrivala za bazene: Zračne blazine za pokrivanje bazena; Sponke in pritrdilni elementi za pokrivanje bazena; Črpalke za pokrivala za bazene; Rolete za pokrivanje bazena; Kompleti za popravilo prevleke za bazen; Vrečke za vodo za pokrivanje bazena
nl: Huis en tuin > Zwembaden en spa's > Accessoires voor zwembaden en spa's > Accessoires voor zwembadafdekkingen: Luchtkussens voor zwembadafdekkingen; Bevestigingsclips en -systemen voor zwembadafdekkingen; Pompen voor zwembadafdekkingen; Oprolmechanismen voor zwembadafdekkingen; Reparatiesets voor zwembadafdekkingen; Waterzakken voor zwembadafdekkingen
fi: Koti ja puutarha > Uima-allas ja spa > Uima-allas- ja spa-tarvikkeet > Uima-altaan peitteiden lisätarvikkeet: Allaspeitteen ilmatyynyt; Allaspeitteen pidikkeet ja kiinnikkeet; Uima-altaiden pintapumput; Allaspeitteen kelat; Allaspeitteen korjaussarjat; Allaspeitteen vesipussit
pl: Dom i ogród > Baseny i spa > Akcesoria do basenów i spa > Akcesoria do pokryw basenowych: Poduszki powietrzne do basenów; Klipsy i elementy mocujące do pokryw basenowych; Pompy do pokrowców basenowych; Zwijarki basenowe; Zestawy naprawcze do pokryw basenowych; Worki wodne do pokryw basenowych
en: Home & Garden > Pool & Spa > Pool & Spa Accessories > Pool Cover Accessories: Pool Cover Air Pillows; Pool Cover Clips & Fasteners; Pool Cover Pumps; Pool Cover Reels; Pool Cover Repair Kits; Pool Cover Water Bags
bg-BG: Дом и градина > Басейн и спа > Аксесоари за басейн и спа > Аксесоари за покривала за басейни: Въздушни възглавници за покривало за басейн; Щипки и крепежни елементи за покривала за басейн; Помпи за покривала за басейни; Макари за покривала за басейни; Комплект за ремонт на покривала за басейн; Торби с вода за покривала за басейни
hu: Otthon és kert > Medence és fürdő > Medence- és fürdőkiegészítők > Medencetakaró-kiegészítők: Medencetakaró légpárnák; Medencetakaró kapcsok és rögzítőelemek; Medencefedél-szivattyúk; Medencetakaró orsók; Medenceburkolat javító készlet / csomag; Medencetakaró vízzsákok
da: Hjem og have > Pool og spa > Pool og spa – tilbehør > Tilbehør til poolcovere: Luftpuder til poolovertræk; Fastgørelsesclips til poolovertræk; Pumper til poolovertræk; Ruller til poolovertræk; Reparationssæt til poolovertræk; Vandposer til poolovertræk
tr: Ev ve Bahçe > Havuz ve Spa > Havuz ve Spa Aksesuarları > Havuz Kapatma Aksesuarları: Havuz Örtüsü Hava Yastıkları; Havuz Örtüsü Klipsleri ve Bağlantı Elemanları; Havuz Örtüsü Pompaları; Havuz Örtüsü Sarma Makaraları; Havuz Örtüsü Onarım Kitleri; Havuz Örtüsü Su Torbaları
ru: Дом и сад > Бассейны и джакузи > Аксессуары для бассейнов и джакузи > Аксессуары для накрытий для бассейнов: Надувные подушки для покрытия бассейна; Крепежные элементы для покрытия бассейна; Насосы для накрытия бассейнов; Катушки для чехлов для бассейнов; Набор для ремонта чехла для бассейна; Мешки для воды под чехол для бассейна
ja: ホーム・ガーデン > プール・スパ > プール・スパ関連用品 > プール カバー用品: プールカバー用エアピロ; プールカバー用クリップ・留め具; プールカバーポンプ; プールカバー用リール; プールカバー修理キット; プールカバー用ウォーターバッグ
th: บ้านและสวน > สระว่ายน้ำและสปา > อุปกรณ์สระว่ายน้ำและสปา > อุปกรณ์คลุมสระว่ายน้ำ: หมอนลมสำหรับผ้าคลุมสระว่ายน้ำ; คลิปและตัวยึดผ้าคลุมสระว่ายน้ำ; ปั๊มสำหรับผ้าคลุมสระว่ายน้ำ; ม้วนเก็บผ้าคลุมสระว่ายน้ำ; ชุดซ่อมผ้าคลุมสระว่ายน้ำ; ถุงใส่น้ำสำหรับผ้าคลุมสระว่ายน้ำ
pt-PT: Casa e jardim > Piscina e spa > Acessórios de piscina e spa > Acessórios de cobertura de piscina: Almofadas de ar para cobertura de piscina; Clipes e fixadores para cobertura de piscinas; Bombas para coberturas de piscinas; Carretéis para cobertura de piscina; Kit de reparação para cobertura de piscina; Sacos de água para cobertura de piscina
zh-CN: 家居与园艺 > 泳池/水疗 > 泳池/水疗配件 > 泳池罩配件: 泳池盖充气枕; 泳池盖固定夹/固定件; 泳池盖水泵; 泳池盖布收卷器; 泳池盖修理套件; 泳池盖水袋
hr-HR: Dom i vrt > Bazeni i toplice > Oprema za bazen i toplice > Oprema za pokrivanje bazena: Zračni jastuci za pokrivač bazena; Kopče i pričvršćivači za pokrivač bazena; Pumpe za pokrivače za bazene; Role za pokrivače bazena; Kompleti za popravak pokrivača bazena; Vrećice za vodu za pokrivače bazena
sk-SK: Dom a záhrada > Bazény a vírivky > Príslušenstvo pre bazény a vírivky > Príslušenstvo pre zastrešenie bazénov: Zimné nafukovacie plaváky do bazéna; Klipy a upevňovacie prvky na kryty bazénov; Čerpadlá na krytoch bazénov; Navíjacie zariadenia na kryty bazénov; Sady na opravu krytov bazénov; Vodné vaky na bazény
nb: Hjem og hage > Basseng og spa > Tilbehør for basseng og spa > Tilbehør til bassengtrekk: Luftputer til bassengtrekk; Klips og festemidler til bassengtrekk; Pumper til bassengtrekk; Bassengtrekkruller; Reparasjonssett for bassengtrekk; Vannposer for bassengtrekk
pt-BR: Casa e jardim > Piscina e spa > Acessórios para piscinas e spa > Acessórios para cobertura de piscinas: Almofadas de ar para capas de piscina; Clipes e fixadores para capas de piscina; Bombas para capas de piscina; Enroladores de capa de piscina; Kits de reparo para capas de piscina; Bolsas de água para capas de piscina
es: Casa y jardín > Piscina y spa > Accesorios para piscinas y jacuzzis > Accesorios para cubiertas de piscina: Cojines de aire para cubiertas de piscina; Clips y sujetadores para cubiertas de piscina; Bombas para cubiertas de piscinas; Enrolladores de cubiertas de piscina; Kit de reparación de cubiertas de piscina; Bolsas de agua para cubiertas de piscina
ko: 가정/원예 용품 > 수영장/스파 > 수영장/스파 부대용품 > 수영장 덮개 부대용품: 수영장 덮개 에어 베개; 수영장 덮개 클립 및 고정 장치; 수영장 커버 펌프; 수영장 덮개 릴; 수영장 덮개 수리 키트; 수영장 덮개 물주머니
cs: Dům a zahrada > Bazény a lázně > Bazény a lázně – příslušenství > Příslušenství pro zastřešení bazénů: Vzduchové polštáře pro zakrytí bazénu; Klipy a upevňovací prvky na kryty bazénu; Čerpadla pro kryty na bazény; Navijáky na kryt bazénu; Sady na opravu krytů bazénu; Vodní závaží pro kryt bazénu
it: Casa e giardino > Piscine e spa > Accessori piscina e spa > Accessori per copri-piscine: Cuscini d'aria per coperture per piscine; Clip e elementi di fissaggio per coperture per piscine; Pompe per coperture piscina; Bobine per coperture per piscine; Kit di riparazione per copertura piscina; Sacchi d'acqua per coperture per piscine
zh-TW: 居家和庭園 > 泳池與 SPA > 泳池/SPA 配件 > 泳池保溫罩配件: 泳池蓋氣枕; 泳池蓋夾與固定件; 泳池蓋排水幫浦; 泳池蓋捲軸; 泳池蓋修理工具包; 泳池蓋水袋
de: Heim & Garten > Pool & Spa > Pool- & Whirlpool-Zubehör > Zubehör für Poolabdeckungen: Poolabdeckung Luftkissen; Poolabdeckungsclips und Befestigungselemente; Poolabdeckungspumpen; Poolabdeckungsrollen; Reparatursets für Poolabdeckungen; Wassersäcke für die Poolabdeckung
fr: Maison et jardin > Piscine et spa > Accessoires pour piscines et spas > Accessoires pour couvre-piscines: Coussins gonflables pour bâches de piscine; Clips et attaches pour bâches de piscine; Pompes pour couvertures de piscine; Enrouleurs pour bâches de piscine; Kits de réparation pour bâches de piscine; Sacs d'eau pour bâches de piscine
lt-LT: Namai ir sodas > Baseinai ir SPA > Baseinų ir SPA priedai > Baseinų dangos priedai: Baseino dangos oro pagalvės; Baseino dangos spaustukai ir tvirtinimo detalės; Baseinų dangos siurbliai; Baseino dangos ritės; Baseino dangos remonto rinkiniai; Baseino dangos vandens maišeliai
ro-RO: Casă și grădină > Piscină și spa > Accesorii pentru piscină și spa > Accesorii pentru acoperirea piscinei: Perne de aer pentru prelate de piscină; Cleme și sisteme de prindere pentru prelate; Pompe pentru prelate de piscină; Dispozitive de rulare pentru prelate de piscină; Seturi de reparare pentru prelate de piscină; Saci de apă pentru fixarea prelatelor